【裁判字號】    97,訴,1031
【裁判日期】    980119
【裁判案由】    偽造文書等
【裁判全文】
臺灣嘉義地方法院刑事判決              97年度訴字第1031號
公  訴  人  臺灣嘉義地方法院檢察署檢察官
被      告  丁○○
                    現羈押於台灣嘉義看守所
上列被告因偽造文書等案件，經檢察官提起公訴（97年度偵字第
8799號），被告於本院行準備程序時就被訴事實為有罪之陳述，
經本院合議庭裁定由受命法官改依簡式審判程序審理，判決如下
：
    主  文
丁○○犯如附表所示之各罪，各處如附表所示之刑。應執行有期
徒刑拾月，如附表從刑欄所示偽造之署押，均沒收。
    犯 罪 事 實
一、丁○○意圖為自己不法之所有，分別基於竊盜及行使偽造文
    書、詐欺取財之犯意，先後於：
  (一)於民國97年11月30日下午5時許，在嘉義市○○路726號4樓
    新光三越百貨公司內，徒手竊取乙○○所有之皮夾1個得手
    。（內有汽車駕照、中國信託信用卡、健保卡、合作金庫金
    融卡各1張）。
  (二)於97年11月30日下午5時24分，持上開中國信託信用卡，在
    嘉義市○○路647號吉利珠寶店，冒用乙○○之名義刷卡購
    物，並於信用卡消費簽帳單上偽簽乙○○之姓名署押，再將
    所偽造信用卡簽帳單之私文書持交商店之營業人員以行使，
    以表示「乙○○」同意依據與發卡銀行合約條件，按簽帳單
    金額付款予發卡銀行之意思，致該特約商店之店員均陷於錯
    誤，誤信其為「乙○○」本人而接受其簽帳消費，使商店營
    業人員陷於錯誤，而交付新台幣（下同）34,450元之財物，
    足生損害於乙○○、各特約商店與中國信託銀行對於信用卡
    消費及管理之正確性。
  (三)於97年12月8日上午10時許，在嘉義市○○路永和市場內，
    徒手竊取丙○○所有之皮夾1個得手。（內有中國信託信用
    卡、健保卡、第一銀行金融卡、台灣銀行金融卡各1張）。
  (四)於97年12月8日上午11時22分，持上開中國信託信用卡，在
    嘉義市○○街196號榮祥銀樓，冒用丙○○之名義刷卡購物
    ，並於信用卡消費簽帳單上偽簽丙○○之姓名署押，再將所
    偽造信用卡簽帳單之私文書持交商店之營業人員以行使，以
    表示「丙○○」同意依據與發卡銀行合約條件，按簽帳單金
    額付款予發卡銀行之意思，致該特約商店之店員均陷於錯誤
    ，誤信其為「丙○○」本人而接受其簽帳消費，使商店營業
    人員陷於錯誤，而交付新台幣28,590元之財物，足生損害於
    丙○○、各特約商店與中國信託銀行對於信用卡消費及管理
    之正確性。
  (五)於97年12月13日晚間8時30分許，在嘉義市○○路69號KISS
    服飾店內，徒手竊取甲○○所有之皮夾1個得手。（內有身
    分證、駕照各1張及150元）。
  (六)於97年12月14日下午1時30分許，在嘉義市○○路1號，徒手
    竊取己○○所有之皮夾1個得手。（內有身分證、汽車駕照
    、機車駕照、郵局金融卡各1張及100元）。
  (七)於97年12月14日下午2時30分許，在嘉義市○○街218號名佳
    美百貨內，徒手竊取戊○○所有之皮夾1個得手。（內有花
    旗銀行信用卡、身分證各1張及900元）。
二、案經嘉義市政府警察局第一分局報告臺灣嘉義地方法院檢察
    署檢察官偵查起訴。
    理  由
一、本件係經被告丁○○於準備程序當庭表示認罪，而經本院裁
    定以簡式審判程序加以審理，則依據刑事訴訟法第273條之2
    、同法第159條第2項之規定，不適用傳聞法則有關限制證據
    能力之相關規定，合先敘明。
二、前揭犯罪事實，迭據被告丁○○於警詢、偵查、及本院審理
    時坦承不諱，核與證人戊○○、乙○○、丙○○、甲○○、
    己○○、洪慧藍警訊時證述之情節相符，並有搜索扣押筆錄
    、被害報告單、贓物認領保管單各1份及監視器翻拍照片4張
    、信用卡簽帳單影本2張在卷可稽，足徵被告之自白與事實
    相符，其犯行堪予認定。
三、按依信用卡使用情形，必於信用卡背面之簽名欄簽名後，始
    得持卡消費，並於簽帳單上簽名為證。在信用卡背面簽名欄
    簽名，單純自形式上觀察，即足以表示信用卡之簽名者於信
    用卡有效期限內有權使用該信用卡之辨識及證明，非依習慣
    或特約表示一定用意之證明，性質上係屬刑法第210條之私
    文書（最高法院93年度台上字第3419號、94年度台上字第23
    75號判決參照）。又「簽帳單」係持卡人所簽署，用以證明
    所消費之金額，並同意依照信用卡使用規定，一經使用或訂
    購物品，均應按所示之全部金額，付款予發卡銀行之文書，
    屬於持卡人所製作之私文書（最高法院91年度臺上字第4531
    號判決意旨參照）。核被告犯罪事實一(一)、(三)、(五)至(七)所為
    ，係犯刑法第320條第1項之竊盜罪。另犯罪事實一(二)、(四)所
    為，係犯刑法第216條、第210條之行使偽造私文書罪及第33
    9條第1項之詐欺取財罪；被告於上述各簽帳單上偽造被害人
    署押，係偽造私文書之階段行為；其偽造私文書後持以行使
    ，其偽造私文書之低度行為，應為行使偽造私文書之高度行
    為所吸收，均不另論罪；又上開被告持被害人之信用卡盜刷
    而行使偽造私文書及詐欺取財，係一行為觸犯數罪名，為想
    像競合犯，均應從較重之行使偽造私文書罪處斷。被告所犯
    上開5次竊盜及2次行使偽造私文書各罪，犯意各別、行為互
    殊，均應分論併罰。爰審酌被告前無受有期徒刑宣告之前案
    紀錄，有臺灣高等法院被告前案紀錄表1份在卷可稽，素行
    尚可，其正值青壯，不思以正途賺取財物，竟竊取上開被害
    人之財物，並持竊取之信用卡盜刷消費取財，危害金融信用
    交易秩序、被害人、各該特約商店暨發卡銀行之權益，然犯
    罪所得非鉅，犯後復坦承犯行，犯後態度良好，復於本院審
    理時當庭向被害人道歉，獲被害人己○○、甲○○、丙○○
    、及乙○○原諒，顯見尚知悔悟等一切情狀，分別量處如主
    文所示之刑，並定應執行之刑。
四、如附表從刑欄所示被告所偽造被害人之署押固均未扣案，惟
    尚無證據證明其業已滅失，不問屬於被告與否，均應依刑法
    第219條宣告沒收。
據上論斷，應依刑事訴訟法第273條之1第1項、第299條第1項前
段，刑法第216條、第210條、第320條第1項、第339條第1項、第
55條、第219條、第51條第5款，刑法施行法第1條之1第1項、第
2項前段判決如主文。
本案經檢察官王輝興到庭執行職務。
中    華    民    國    98    年    1     月    19    日
                  刑事第五庭    法  官  啟夫
以上正本證明與原本無異。
如不服本判決應於收受判決後10日內向本院提出上訴書狀，並應
敘述具體理由；其未敘述上訴理由者，應於上訴期間屆滿後20日
內向本院補提理由書（均須按他造當事人之人數附繕本）「切勿
逕送上級法院」。告訴人或被害人如對於本判決不服者，應具備
理由請求檢察官上訴，其上訴期間之計算係以檢察官收受判決正
本之日期為準。
中    華    民    國    98    年    1     月    19    日
                                書記官  侯麗茹
附錄論罪科刑法條：
中華民國刑法第210條
（偽造變造私文書罪）
偽造、變造私文書，足以生損害於公眾或他人者，處 5 年以下有
期徒刑。
中華民國刑法第216條
（行使偽造變造或登載不實之文書罪）
行使第 210 條至第 215 條之文書者，依偽造、變造文書或登載
不實事項或使登載不實事項之規定處斷。
中華民國刑法第320條第1項
（普通竊盜罪、竊佔罪）
意圖為自己或第三人不法之所有，而竊取他人之動產者，為竊盜
罪，處5年以下有期徒刑、拘役或5百元以下罰金。
中華民國刑法第339條第1項
（普通詐欺罪）
意圖為自己或第三人不法之所有，以詐術使人將本人或第三人之
物交付者，處5年以下有期徒刑、拘役或科或併科1千元以下罰金
附表：
┌─────┬────────┬────────┬───────────┐
│事實欄編號│所犯罪名        │主刑            │從刑                  │
├─────┼────────┼────────┼───────────┤
│一之(一)    │竊盜罪          │處有期徒刑貳月。│無                    │
├─────┼────────┼────────┼───────────┤
│一之(二)    │行使偽造私文書罪│處有期徒刑月。│簽帳單上偽造之「乙○○│
│          │                │                │」署押貳枚，均沒收。  │
├─────┼────────┼────────┼───────────┤
│一之(三)    │竊盜罪          │處有期徒刑貳月。│無                    │
├─────┼────────┼────────┼───────────┤
│一之(四)    │行使偽造私文書罪│處有期徒刑月。│簽帳單上偽造之「丙○○│
│          │                │                │」署押貳枚，均沒收。  │
├─────┼────────┼────────┼───────────┤
│一之(五)    │竊盜罪          │處有期徒刑貳月。│無                    │
│          │                │                │                      │
├─────┼────────┼────────┼───────────┤
│一之(六)    │竊盜罪          │處有期徒刑貳月。│無                    │
├─────┼────────┼────────┼───────────┤
│一之(七)    │竊盜罪          │處有期徒刑貳月。│無                    │
└─────┴────────┴────────┴───────────┘


司法院資訊處製作；財團法人民間司法改革基金會備份。
